# 请教陈版：递延所得税资产确认问题

提问人：跨度防护 时间：2018-04-27 09:54:18
请假陈版：计提的固定资产减值准备是否应确认对应的递延所得税资产？应考虑哪些因素？

回答人：chenyiwei
参考《瑞华研究 2010 ～ 2016 汇编》之“问题2-3-1（就计提资产减值准备所导致的暂时性差异确认递延所得税资产时应考虑的因素）”：
企业就计提资产减值准备所导致的暂时性差异确认递延所得税资产时，应当关注以下条件是否同时满足： 1 、该企业预计在未来该项暂时性差异转回时将有盈利（应纳税所得额为正），且预计应纳税所得额将显著超出可能发生的资产损失金额； 2 、企业根据《财政部、国家税务总局关于企业资产损失税前扣除政策的通知》（财税[2009]57号）、《企业资产损失所得税税前扣除管理办法》（国家税务总局公告[2011]25号）和当地税务机关的财产损失税前扣除管理规程的规定，合理确定相关资产损失适用清单申报方式还是专项申报方式，并且在未来这些资产减值准备转化为资产的事实损失（即相关资产减值准备在财务上核销）时，预计企业将可以提供相关税务规定所要求的财产损失税前扣除的相关证据，相应可在企业所得税税前扣除。 若上述两项条件不能全部满足，则企业不应就计提资产减值准备所导致的暂时性差异确认递延所得税资产。 因此，企业和注册会计师在考虑能否确认与资产减值准备相关的递延所得税资产时，应重点关注以下事项，注意获取相关证据： 1 、合理估计企业与资产减值准备相关的暂时性差异的预计转回时间（即从减值准备这一预计损失转化为事实损失的纳税年度），并结合该企业的未来经营预算等相关资料，合理预测该纳税年度有无足够的应纳税所得额。 2 、结合对企业的档案管理制度等内部控制制度的了解，以及审阅企业截至目前已经获取的与该项财产损失相关的证据，合理判断在未来这些资产减值准备转化为资产的事实损失（即相关资产减值准备在财务上核销）时，预计企业能否向主管税务机关提供相关税务规定所要求的财产损失税前扣除所需的全部相关证据（注：现在的最新规定是留存备查）。 3 、对于根据相关税务规定，需经专项申报方可在企业所得税税前扣除的损失，在必要时可提请企业与主管税务机关进行预先沟通，了解税务机关对此的初步态度，合理估计在未来转化为资产的事实损失时，能否在企业所得税税前扣除。
就固定资产而言，因为需在其使用寿命内计提折旧，且其使用寿命也是有限的，因此暂时性差异的转回时间基本可以确定。但如果不能合理确定日后处置或者报废时该项减值损失能否转化为可税前扣除的事实损失，或者由于预计转回时间较长（例如距离现在的资产负债表日超出 5 年）导致难以估计日后转回时有无足够多的应纳税所得额，则需谨慎处理。